# 请教陈版：成本费用问题

提问人：跨度防 护 时间：2021-07-10 08:05:09
请教陈版：
1 、工程建设期间发生的电费，非管理耗用的水电费（如办公楼、宿舍等），应该计入管理费用还是在建工程？
2 、企业聘请第三方指导生产，对生产工艺等方面的技术咨询，第三方提供了技术指导，支付的技术服务费应该计入管理费用还是生产成本？

回答人：chenyiwei
1 、直接由工程建设耗用的水电费可以计入在建工程成本，其他仍应费用化处理。
2 、建议计入管理费用。